# 承租人发生的租赁资产改良支出及其导致的预计复原支出应当如何进行会计处理？

提问人：BC 林琴汐 时间：2021-04-27 16:42:54
财政部会计司第二期会计准则实施问答中有这么一问：承租人发生的租租 赁资产 改良改良支出及其其 导 致的致的 预计 复复原支出原支出应当如何进行会计处理？
然后财政部会计司是这样答的：根据租赁准则第十四条和第十六条，使用使用 权资产 是指承租人可在租 赁 期内使用租 赁资产 的的 权 利。利。使用权资产应当按照成本进行初始计量。对于承租人承租人 为 拆卸及移除租 赁资产、复复原租原租 赁资产 所在所在 场 地或将租 赁资产 恢恢复复至租至租 赁 条款条款 约 定状定状 态预计 将将 发 生的成本，，属于属于为 生生 产 存存 货 而而 发 生的生的，适用《企业会计准则第 1 号——存货》，否则计入使用权资产的初始计量成本，承租人应当按照《企业会计准则第 13 号——或有事项》进行确认和计量。参照《企业会计准则——应用指南》（ 2006 ）会计科目和主要账务处理，长期待摊费用科目核算企业已经发生但应由本期和以后各期负担的分摊期限在 1 年以上的各项费用。因此，承租人发生的租赁资产改良支出不属于使用权资产，应当记入“长期待摊费用”科目。对于由租赁资产改良导致的预计复原支出，承租人应当按照租赁准则第十六条处理。
很不懂这个回答：第一：怎么和或有事项准则扯上关系了？第二：对于租赁资产的改良支出为什么不属于使用权资产，这个回答也没说清楚啊？？？求助各位大神。

回答人：chenyiwei
此问题可以类比固定资产弃置义务相关的预计负债。相关会计处理规定可参阅《企业会计准则解释第 6 号》第一条。另外固定资产准则中对特殊固定资产的弃置义务、石油天然气开采等准则中对采矿企业的环境治理恢复义务的会计处理也有相应规定。
租赁资产改良支出本身不是与出租人之间的租约的一部分，所以应确认为一项单独的资产，不属于租赁准则的规范范围。

提问人：cuckoo90 时间：2021-06-24 11:38:00
陈老师，想问一下如果是对租赁资产原来装修的拆除，因拆除发生的费用也可以确认为单独一项资产吗？

回答人：chenyiwei
应直接费用化。